臺灣基隆地方法院刑事判決　
110年度易字第405號
公  訴  人  臺灣基隆地方檢察署檢察官
被      告  簡佳宏


選任辯護人  曾昭牟律師
            陳展穎律師
被      告  胡延凱



上列被告等因妨害自由案件，經檢察官提起公訴（110年度偵字
第2095號、第2527號、第3027號），被告於審判程序中，就被訴
事實為有罪之陳述，檢察官聲請改依協商程序而為判決，本院判
決如下：
    主          文
簡佳宏、胡延凱共同犯強制罪，均累犯，簡佳宏處有期徒刑參月
，如易科罰金，以新臺幣壹仟元折算壹日，胡延凱處有期徒刑貳
月，如易科罰金，以新臺幣壹仟元折算壹日。
    犯罪事實及理由
一、簡佳宏因在新北市○○區○○○○00號民宅賭博財物輸款甚多，懷
    疑林盟洋等人詐賭，而心生不滿，竟與友人胡延凱共同基於
    強制之犯意聯絡，於民國110年3月16日13時許，一同前往上
    址，由簡佳宏先質問林盟洋是否有詐賭情事，並將林盟洋壓
    在賭桌上，要求其自行將耳朵內詐賭使用之耳機取出，林盟
    洋迫於情勢只好取出耳機，又要求林盟洋、林聖育（林盟洋
    堂哥）、林靖閔（林盟洋胞弟）不准亂動並交出手機，林盟
    洋、林聖育、林靖閔為免遭不利對待，只好紛紛取出手機放
    於桌上，過程中胡延凱則均在一旁叫囂協助，而共同以此等
    強暴方式使林盟洋、林聖育、林靖閔行無義務之事，並妨害
    林盟洋、林聖育、林靖閔行使自由活動或離去之權利。案經
    林盟洋、林聖育、林靖閔訴由新北市政府警察局瑞芳分局報
    告臺灣基隆地方檢察署檢察官偵查起訴。
二、證據
  ㈠被告簡佳宏、胡延凱於準備程序及審理時之自白。
  ㈡證人即告訴人林盟洋、林聖育、林靖閔於審理時之證述。
  ㈢本院當庭勘驗被告簡佳宏所拍攝現場畫面轉錄光碟之勘驗筆
    錄與勘驗擷取照片（本院卷第77、81至91頁）。　
三、論罪
　㈠核被告簡佳宏、胡延凱所為，均係犯刑法第304條第1項之強
    制罪。
　㈡被告2人就上開犯行，互有犯意聯絡與行為分擔，為共同正犯
    。
　㈢被告2人以一行為，同時使告訴人林盟洋、林聖育、林靖閔行
    無義務之事及妨害告訴人林盟洋、林聖育、林靖閔行使權利
    ，觸犯構成要件相同之罪名，為想像競合犯，應依刑法第55
    條前段之規定，從一重之強制罪處斷。 
　㈣被告簡佳宏前因施用第二級毒品案件，經本院以105年度基簡
    字第823號判決判處有期徒刑2月確定，於105年11月25日執
    行完畢；被告胡延凱前因違反槍砲彈藥刀械管制條例案件
    ，經本院以100年度訴字第850號判決判處有期徒刑4年6月（
    另併科罰金新臺幣15萬元，如易服勞役，以3000元折算1日
    ），並經臺灣高等法院以101年度上訴字第866號判決上訴駁
    回確定，施用第二級毒品案件，經本院以100年度基簡字第
    1641號判決判處有期徒刑3 月確定，持有第二級毒品純質
    淨重20公克以上案件，經本院以104年度訴緝字第1號判決判
    處有期徒刑6月確定，前開2案所處之罪刑，嗣經本院以10
    4年度聲字第1032號裁定合併定應執行有期徒刑4年7月確定
    ，2案之應執行刑與案所處徒刑經接續執行，於108年5月
    24日縮短刑期假釋並付保護管束（經接續執行前揭併科罰金
    易服勞役50日，於108年7月12日出監），於109年11月14日
    保護管束期滿，未經撤銷假釋，其未執行之刑，以已執行論
    ，而執行完畢等情，有被告簡佳宏、胡延凱之臺灣高等法院
    被告前案紀錄表各1份在卷可查，其等於受徒刑之執行完畢
    後，5年以內故意再犯本件有期徒刑以上之罪，依刑法第47
    條第1項規定，均為累犯。
四、認罪協商
　㈠本件經檢察官與被告簡佳宏、胡延凱於審判外達成協商之合
    意且被告2人已認罪，其合意內容為：
　　被告簡佳宏、胡延凱共同犯強制罪，均累犯，被告簡佳宏處
    有期徒刑3月，如易科罰金，以新臺幣1000元折算1日，被告
    胡延凱處有期徒刑2月，如易科罰金，以新臺幣1000元折算1
    日。
  ㈡經查，上開協商合意並無刑事訴訟法第455條之4第1項所列不
    得為協商判決之情形，檢察官聲請改依協商程序而為判決，
    本院爰不經言詞辯論，於協商合意範圍內為協商判決。
五、應適用之法條：刑事訴訟法第455條之4第2項、第455條之8
    、第299條第1項前段。
六、本判決除有刑事訴訟法第455條之4第1項第1款、第2款、第4
    款、第6款、第7款所定情形之一，或違反同條第2項規定者
    外，不得上訴。
七、如有上開可得上訴情形，得自收受判決送達之日起20日內，
    向本院提出上訴狀（應附繕本），上訴於臺灣高等法院。
八、本案經檢察官林渝鈞提起公訴，檢察官林姿妤到庭執行職務
    。 
中　　華　　民　　國　　110 　年　　10　　月　　29　　日
                  刑事第六庭    法　官　曾淑婷
以上正本證明與原本無異。
本判決除有刑事訴訟法第455條之4第1項第1款、第2款、第4款、
第6款、第7款所定情形之一，或違反同條第2項規定者外，不得
上訴。
如有前揭除外情形，如不服本判決應於收受送達後20日內向本院
提出上訴書狀，並應敘述具體理由；其未敘述上訴理由者，應於
上訴期間屆滿後20日內向本院補提理由書（均須按他造當事人之
人數附繕本）「切勿逕送上級法院」。
中　　華　　民　　國　　110 　年　　10　　月　　29　　日
                                書記官  陳柏宏
附錄法條：
中華民國刑法第304條
以強暴、脅迫使人行無義務之事或妨害人行使權利者，處3年以
下有期徒刑、拘役或9千元以下罰金。
前項之未遂犯罰之。